【裁判字號】    89,訴,413
【裁判日期】    900111
【裁判案由】    妨害自由
【裁判全文】
臺灣嘉義地方法院刑事判決                          八十九年度訴字第四一三號
    公  訴  人  臺灣嘉義地方法院檢察署檢察官
    被      告  甲○○
右列被告因妨害自由等案件，經檢察官提起公訴（八十九年度偵字第號四二九六），
本院判決如左：
    主  文
甲○○共同以強暴、脅迫，剝奪人之行動自由，處有期徒刑壹年。
    事  實
一、甲○○前因煙毒案件，經法院判處罪刑確定，入監服刑後經假釋付保護管束，於
    保護管束期間竟不思悔悟，因不滿丙○○欲與其乾妹妹乙○○交往，且否認徐妹
    珠為其女友，欲找丙○○理論，並欲令丙○○前往與乙○○對質，乃夥同綽號「
    小正」之不詳姓名年籍之成年男子，共同基於妨害他人行動自由之犯意聯絡，於
    民國八十七年十二月十日晚上十一時許，在台中市○○路與山西路口尋得丙○○
    正駕駛計程車，「小正」隨即進入丙○○所駕駛之計程車上前座，甲○○則進入
    車後座，由「小正」持刀子架住丙○○之脖子，喝令丙○○開車，丙○○依令開
    車，行至台中市○○路與梅川西路口時改由「小正」開車，由甲○○繼續控制丙○○之行動自由，在台中市區繞行，後停於台中市○○路力行國小旁之巷子內，
    「小正」即持刀柄敲打丙○○，並對丙○○恫稱：「讓你死，斷你腳筋」等語，
    嗣即將丙○○載至台中縣潭子鄉○○路○段三十號亞琴俱樂部（下稱俱樂部），
    欲找乙○○對質，丙○○乃趁渠等不注意之際，逃至該俱樂部內，始脫離小正及
    甲○○之控制，前後共受渠等控制行動自由約半小時至一小時。
二、案經丙○○訴由嘉義市警察局第二分局報由臺灣嘉義地方法院檢察署檢察官偵查
    起訴。
    理  由
一、訊據被告甲○○固不否認伊偕同「小正」於右述時、地，共同尋得告訴人丙○○
    ，二人隨即進入丙○○所駕計程車，並強制丙○○欲前往與案外人乙○○對質，
    及「小正」於計程車上有毆打告訴人丙○○等情不諱，惟矢口否認有右揭犯行，
    辯稱：伊事前僅想嚇嚇丙○○，不知「小正」要去打丙○○云云。然查右揭事實
    ，業據告訴人丙○○於警訊時指述綦詳，與證人乙○○於警訊時指述告訴人於俱
    樂部前逃離計程車之情節互核相符，且有告訴人診斷證明書一紙在卷可稽；況查
    ，被告自承：「我事先有跟小正說過我乾妹妹乙○○和丙○○交往，小正說要幫
    我出氣‧‧‧」等語（見本院八十九年十二月二十八日審判筆錄），足認被告係
    跟「小正」一起尋覓丙○○，即是要報復，殆無疑義，其與「小正」有犯意之聯
    絡，堪予認定；參以被告自陳：「因為丙○○說乙○○不是我女朋友，事實上我
    是跟乙○○在一起，所以我要叫乙○○出來對質，當時我心情不好、情緒激動。
    」等語（見本院八十九年十二月二十八日審判筆錄），衡諸經驗及論理法則，被
    告當時係因告訴人與其互爭女友，心生怨恨而找「小正」共同尋仇之情，應堪認
    定，所辯不知情云云，顯屬事後卸責之詞，不足採信，本案事證已臻明確，被告
    犯行洵堪認定。
二、核被告甲○○所為，係犯有刑法第三百零二條第一項之剝奪他人行動自由罪。被
    告與綽號「小正」之男子間，就上開犯罪事實，有犯意之聯絡及行為之分擔，均
    為共同正犯。爰審酌被告於假釋保護管束中，仍犯本案，並審酌被告之智識程度
    、與告訴人平日原為同業關係，竟因爭風吃醋而犯案，其犯罪之動機、手段、犯
    罪時所受之刺激、犯罪所生危害及犯罪後之態度等諸般情狀，量處如主文所示之
    刑。
三、至公訴意旨以被告甲○○與綽號「小正」之男子，基於共同犯意之聯絡，由「小
    正」以刀柄敲打告訴人丙○○成傷及「小正」向告訴人恫稱：「讓你死，斷你腳
    筋」等語，致告訴人心生畏懼，因認被告與小正另涉犯刑法第二百七十七條第一
    項之傷害罪及同法第三百零五條之恐嚇危害安全罪。惟查，被告及「小正」共同
    以強暴、脅迫手段以遂行其二人妨害他人行動自由之目的，因強暴所生之傷害及
    脅迫過程所致告訴人心生畏懼等情，均為其二人所犯妨害他人行動自由罪之當然
    結果，均不另論罪，然因公訴意旨係以此部分與本院前開論罪科刑部分，有牽連
    犯之同一案件關係，爰不另為無罪之諭知，附此敘明。
據上論斷，應依刑事訴訟法第二百九十九條第一項前段，刑法第二十八條、第三百零
二條，罰金罰鍰提高標準條例第一條前段，判決如主文。
本案經檢察官林俊良到庭執行職務
中      華      民      國    九十      年      一      月     十一     日
                                      臺灣嘉義地方法院刑事第二庭
                                          法  官  許  兆  慶
右正本證明與原本無異。
如不服本判決，應於判決送達後十日內，向本院提出上訴狀。
中      華      民      國    九十      年      一      月     十一     日
                                          書記官  洪  麗  惠
附錄法條：
刑法第三百零二條第一項
私行拘禁或以其他非法方法，剝奪人之行動自由者，處五年以下有期徒刑、拘役或三
百元以下罰金。


司法院資訊處製作；財團法人民間司法改革基金會備份。
